zh-TW: 維修 > 個人服務: 美容/個人護理; 服裝修改; 教育服務; 健身與保健; 醫療保健服務; 生活服務
sk-SK: Servis > Osobné služby: Starostlivosť o telo; Úpravy odevov; Vzdelávacie služby; Fitness a wellness; Služby zdravotnej starostlivosti; Služby životného štýlu
pt-BR: Serviços > Serviços pessoais: Beleza e Cuidados pessoais; Ajustes de roupas; Serviços educacionais; Fitness e bem-estar; Serviços de saúde; Serviços de estilo de vida
fi: Huollot > Henkilökohtaiset palvelut: Kauneus ja henkilökohtainen hygienia; Vaatteiden muutostyöt; Koulutuspalvelut; Kuntoilu ja hyvinvointi; Terveydenhuoltopalvelut; Lifestyle-palvelut
nl: Diensten > Persoonlijke diensten: Schoonheid en Persoonlijke Verzorging; Kleding vermaken; Educatieve diensten; Fitness en welzijn; Gezondheidszorgdiensten; Levensstijldiensten
pt-PT: Serviços > Serviços pessoais: Beleza e cuidados pessoais; Arranjos de roupa; Serviços educacionais; Fitness e bem-estar; Serviços de saúde; Serviços de estilo de vida
th: บริการ > บริการส่วนบุคคล: ความงามและการดูแลส่วนบุคคล; ร้านตัดเย็บเสื้อผ้า; บริการด้านการศึกษา; ฟิตเนสและสุขภาพ; บริการด้านการดูแลสุขภาพ; บริการด้านไลฟ์สไตล์
el: Υπηρεσίες > Προσωπικές υπηρεσίες: Ομορφιά & προσωπική φροντίδα; Αλλαγές ρούχων; Εκπαιδευτικές υπηρεσίες; Υγεία & ευεξία; Υπηρεσίες υγείας; Υπηρεσίες τρόπου ζωής
sv: Tjänster > Personliga tjänster: Skönhet och personlig vård; Klädändringar; Utbildningstjänster; Fitness och friskvård; Hälsovårdstjänster; Livsstilstjänster
es: Servicios > Servicios personales: Belleza y cuidado personal; Arreglos de ropa; Servicios educativos; Fitness y bienestar; Servicios de atención médica; Servicios de estilo de vida
hu: Szolgáltatások > Személyes szolgáltatások: Szépség és testápolás; Ruhajavítás; Oktatási szolgáltatások; Fitnesz és wellness; Egészségügyi szolgáltatások; Életmód-szolgáltatások
tr: Servisler > Kişisel Hizmetler: Güzellik ve Kişisel Bakım; Kıyafet Tadilat Hizmetleri; Eğitim Hizmetleri; Fitness ve Sağlık; Sağlık Hizmetleri; Yaşam Tarzı Hizmetleri
hr-HR: Usluge > Osobne usluge: Ljepota i osobna njega; Preinake odjeće; Obrazovne usluge; Fitness i wellness; Zdravstvene usluge; Lifestyle usluge
zh-CN: 服务 > 个人服务: 美容与个人护理; 服装修改; 教育服务; 健身与保健; 医疗保健服务; 生活服务
lt-LT: Paslaugos > Asmeninės paslaugos: Grožis ir asmens priežiūra; Drabužių taisymas; Švietimo paslaugos; Sveikatingumas; Sveikatos priežiūros paslaugos; Gyvenimo būdo paslaugos
en: Services > Personal Services: Beauty & Personal Care; Clothing Alterations; Educational Services; Fitness & Wellness; Healthcare Services; Lifestyle Services
cs: Služby > Osobní služby: Krása a osobní péče; Úpravy oděvů; Vzdělávací služby; Fitness a wellness; Služby v oblasti zdravotní péče; Služby v oblasti životního stylu
ro-RO: Servicii > Servicii personale: Frumusețe și îngrijire personală; Retușuri de îmbrăcăminte; Servicii educaționale; Fitness și wellness; Servicii medicale; Servicii pentru stilul de viață
ko: 서비스 > 개인 서비스: 미용/개인 관리; 의류 수선; 교육 서비스; 피트니스/웰니스; 의료 서비스; 라이프스타일 서비스
de: Dienstleistungen > Persönliche Dienstleistungen: Schönheit und Körperpflege; Kleidungsänderungen; Bildungsdienstleistungen; Fitness und Wellness; Gesundheitsdienstleistungen; Lifestyle-Dienstleistungen
pl: Usługi > Usługi osobiste: Uroda i higiena osobista; Przeróbki krawieckie; Usługi edukacyjne; Fitness i dobre samopoczucie; Usługi opieki zdrowotnej; Usługi związane ze stylem życia
da: Service > Personlige tjenester: Skønhed og personlig pleje; Tøjreparationer; Uddannelsesservice; Fitness og velvære; Sundhedsydelser; Livsstilstjenester
it: Servizi > Servizi personali: Bellezza e cura della persona; Modifiche sartoriali; Servizi didattici; Forma fisica e benessere; Servizi di assistenza sanitaria; Servizi di lifestyle
sl-SI: Storitve > Osebne storitve: Lepota in osebna nega; Predelave oblačil; Izobraževalne storitve; Fitnes in dobro počutje; Zdravstvene storitve; Storitve za življenjski slog
bg-BG: Услуги > Персонални услуги: Красота и лична грижа; Преправки на облекло; Образователни услуги; Фитнес и уелнес; Здравни услуги; Услуги, свързани с начина на живот
nb: Tjenester > Personlige tjenester: Skjønnhet og personlig pleie; Klesreparasjoner og sømtjenester; Utdanningstjenester; Trening og velvære; Helsetjenester; Livsstilstjenester
vi: Dịch vụ > Dịch vụ cá nhân: Chăm sóc sắc đẹp & cá nhân; Dịch vụ chỉnh sửa quần áo; Dịch vụ giáo dục; Thể hình & Sức khỏe; Dịch vụ chăm sóc sức khỏe; Dịch vụ lối sống
ru: Услуги > Персональные услуги: Красота и уход за собой; Пошив и ремонт одежды; Образовательные услуги; Фитнес и здоровый образ жизни; Медицинские услуги; Лайфстайл-услуги
fr: Services > Services personnels: Beauté et hygiène personnelle; Retouches de vêtements; Services éducatifs; Remise en forme et bien-être; Services de santé; Services de style de vie
ja: サービス > パーソナルサービス: 美容&パーソナルケア; 洋服のお直し; 教育サービス; フィットネス&ウェルネス; ヘルスケアサービス; ライフスタイルサービス